臺灣臺中地方法院民事裁定　　　　　　100年度司護字第286號
聲　請　人　臺中市政府
法定代理人　胡志強
受　安置人　A759　真實姓.
　　　　　　B971　真實姓.
共　　　同
法定代理人　A759F 真實.
　　　　　　A759M 真實.
上列當事人聲請繼續安置事件，本院裁定如下：
    主  文
准將受安置人A759、B971自民國一○○年十二月二十五日起，繼
續安置個月。
聲請程序費用由聲請人負擔。
    理  由
一、本件聲請意旨略以：受安置人A759、B971係未滿12歲之兒童
    （依兒童及少年福利與權益保障法第69條規定『不得揭露足
    以識別兒童及少年身分之資訊』，真實姓名、年籍、住所詳
    卷對照表），且均未滿6歲，渠等父母已多次將受安置人A759
    、B971獨留家中，本府社工亦多次提醒受安置人父母法律相
    關規定，但渠等仍無法配合相關規定，此次為聲請人第二次
    發現受安置人遭到獨留，聲請人評估若不將受安置人安置，
    受安置人恐有繼續遭獨留家中之情形，況受安置人均未滿6
    歲，若獨留家中將有發生危險之虞，聲請人業於民國100年12
    月22日22時許依兒童及少年福利與權益保障法第56條、第57
    條第1項之規定，緊急安置受安置人，並通知其法定代理人。
    安置期間經輔導訪視結果，評估受安置人之父母對於受安置
    人之生活照顧狀況非短時間能夠改善，基於兒童最佳利益，
    為提供受安置人必要之保護與照顧，爰依兒童及少年福利與
    權益保障法第57條第2項規定，請求准予裁定將受安置人繼
    續安置3個月等語。並提出臺中市政府社會工作員個案訪視
    處理建議表、傷勢照片、戶籍謄本影本及全戶戶籍資料影本
    等為證。
二、按兒童及少年有下列各款情形之一，非立即給予保護、安置
    或為其他處置，其生命、身體或自由有立即之危險或有危險
    之虞者，直轄市、縣（市）主管機關應予緊急保護、安置或
    為其他必要之處置：（一）兒童及少年未受適當之養育或照
    顧。（二）兒童及少年有立即接受診治之必要，而未就醫者
    。（三）兒童及少年遭遺棄、身心虐待、買賣、質押，被強
    迫或引誘從事不正當之行為或工作者。（四）兒童及少年遭
    受其他迫害，非立即安置難以有效保護者；直轄市、縣（市
    ）主管機關依前條規定緊急安置時，應即通知當地地方法院
    及警察機關，並通知兒童及少年之父母、監護人。但其無父
    母、監護人或通知顯有困難時，得不通知之。緊急安置不得
    超過72小時，非72小時以上之安置不足以保護兒童及少年者
    ，得聲請法院裁定繼續安置。繼續安置以3 個月為限，必要
    時，得聲請法院裁定延長之，兒童及少年福利與權益保障法
    第56條第1項、第57條第1、2項定有明文。
三、經查：聲請人主張之事實，業據其提出與所述情節相符之前
    揭書證在卷可憑，堪信為真實，顯見受安置人未受適當之養
    育及照顧。另徵之前揭個案訪視處理建議表所示略以：案主
    一（即A759）及案主二（即B971）為非婚生子女，案主一與
    案主二分別為4歲、2歲，2人與案父（即A759F）、案母（A7
    59M）共同承租套房居住，案母領有肢障輕度手冊，夜間會
    到小吃店工作，案父則在夜市擺攤，案家因經濟不穩定，積
    欠房租經常遷徙；中心社工於100年11月23日訪視案主，發
    現案主一背部有多處瘀傷及手臂有部分瘀傷情形，案父母對
    於案主一身上受傷原因多無法合理解釋，均表示為案主一、
    二嬉戲時造成；又於100年12月1日夜間訪視發現案父母將案
    主一、二獨留家中，且案主一手臂再次出現多處瘀傷，案主
    二臉頰上亦有瘀傷，社工詢問案主一、二有關傷勢造成原因
    ，渠等均互指對方而無法清楚陳述，中心隔日電訪案母有關
    獨留案主及案主受傷之原因，案母則解釋係外出購買物品，
    及案主一咬傷案主二；另於100年12月22日夜間訪視，再度
    發現案主遭案父母獨留情形，據案主一、二敘述案父母經常
    在夜間外出工作，且中心社工在案家等待時間至少30分鐘以
    上，案母仍是遲遲未返家；中心社工評估案家生活狀況不穩
    定，且前有先例，社工亦多次提醒案父母有關兒少福利與權
    益保障法相關規定，但案父母仍未配合履行，而案主們均未
    滿6歲獨留在家中，恐致生危險，故基於案主最佳立意及安
    全之考量，建議將案主一、二繼續安置3個月等語。揆之前
    情，本院審酌受安置人之身上有多處不明傷勢，且受安置人
    父母多次將年幼之受安置人獨留家中，顯見渠等親職功能尚
    待改善，為提供受安置人較為安全、關愛之生活教養環境，
    自應再繼續安置受安置人，妥予保護。從而，依前揭法條規
    定，聲請人所為之上開聲請，核無不合，應予准許。
四、依非訟事件法第21條第1項前段，裁定如主文。
中    華    民    國   100    年    12    月    23    日
                  家事法庭  司法事務官  蔡伊萍
以上正本係照原本作成。
如不服本件裁定，得於裁定書送達之翌日起10日內，以書狀敘述
理由，向本庭提起抗告。
中    華    民    國   100    年    12    月    23    日
                                書記官  廖于萱